臺灣高等法院臺中分院刑事判決　　 100年度交上訴字第2190號
上　訴　人
即　被　告　謝佳峻
上列上訴人因公共危險案件，不服臺灣臺中地方法院 100年度交
訴字第 229號，中華民國100年8月19日第一審判決（起訴案號：
臺灣臺中地方法院檢察署 100年度少連偵字第16、34號），提起
上訴，本院判決如下：
    主  文
上訴駁回。
    理  由
一、按協商判決，除有刑事訴訟法第455條之4第1項第1款「於訊
    問程序終結前，撤銷合意或撤回協商聲請者」；第 2款「被
    告協商之意思非出於自由意志者」；第 4款「被告所犯之罪
    非第455條之2第1項所定得以聲請協商判決者」；第6款「被
    告有其他較重之裁判上一罪之犯罪事實者」；第 7款「法院
    認應諭知免刑或免訴、不受理者」。或協商判決違反同條第
    2 項「法院應於協商合意範圍內為判決；法院為協商判決所
    科之刑，以宣告緩刑或 2年以下有期徒刑、拘役或罰金刑為
    限」之規定者，不得上訴，刑事訴訟法第455條之10第1項定
    有明文。又同法第 367條前段：「第二審法院認為上訴有第
    362條前段之情形者，應以判決駁回之」、同法第372條規定
    ：「第 367條之判決及對於原審諭知管轄錯誤、免訴或不受
    理之判決上訴時，第二審法院認其為無理由而駁回上訴，或
    認為有理由而發回該案件之判決，得不經言詞辯論為之。」
    ，此程序依同法第455條之11第1項規定對於協商判決之上訴
    準用之。
二、經查，上訴人即被告謝佳峻（以下稱被告）所犯公共危險案
    件，原審法院審理中依檢察官之聲請，進行認罪協商之程序
    ，由檢察官、被告進行協商程序，被告認罪並願意接受協商
    科刑，檢察官並據以聲請法院改依協商程序而為判決（見原
    審卷100年8月 4日準備程序筆錄第4、5頁）。經原審法院當
    庭告知（一）如適用協商程序判決，被告喪失受法院依通常
    程序公開審判、保持緘默、與證人對質或詰問證人之權利。
    （二）協商判決除有刑事訴訟法第455條之4第1項第1款：於
    本訊問程序終結前，被告撤銷協商合意或檢察官撤回協商聲
    請者；第2款：被告協商之意思非出於自由意志者；第4款：
    被告所犯之罪非第455條之 2第1項所定得以協商判決者；第
    6款：被告有其他較重之裁判上一罪之犯罪事實者；第7款：
    法院認應諭知免刑或免訴、不受理者情形之一，及違反同條
    第 2項「法院應於協商合意範圍內為判決；法院為協商判決
    所科之刑，以宣告緩刑或二年以下有期徒刑、拘役或罰金為
    限」之規定者外，不得上訴等語後。合意協商內容為：被告
    謝佳峻對刑法第185條第1項之罪認罪且雙方合意，願受有期
    徒刑3月之宣告，如易科罰金，以新台幣1000元折算1日。再
    經原審確認被告其認罪協商係出於自由意志，且被告對本案
    並無再有任何意見補充等情，有原審100年8月 4日準備程序
    協商筆錄在卷可稽（見原審卷前開準備程序筆錄第5至8頁）
    。原審法院因而依兒童及少年福利法第70條第 1項前段，刑
    法第28條、第185條第1項、第41條第 1項前段，刑法施行法
    第1條之1第1項、第2項，就被告所犯妨害公眾往來安全罪，
    判處有期徒刑 3月，並諭知易科罰金之折算標準，經核於法
    並無不合。
三、被告雖不服前開認罪協商所為之宣示判決，於法定期間內提
    起上訴，指摘稱：本案被告係由共同被告管家俊所騎乘之機
    車搭載，被告係被附載者，並非騎乘機車之行為人，被搭載
    時無法自主，受限制於後座，惟共同被告管家俊涉犯之公共
    危險罪責，業由檢察官偵結不起訴處分在案，原審判處被告
    有期徒刑 3月，容有未當云云。惟查，被告既已於原審與檢
    察官達成認罪協商，並自承與檢察官達成協商合意，係出於
    自由意志，上訴意旨再執前詞指摘原審判決不當，自無可採
    。且本件認罪協商之判決，查無刑事訴訟法第455條之 4第1
    項第 1款、第2款、第4款、第6款、第7款所定情形之一，或
    協商判決有違反同條第 2項規定得對協商判決提起上訴之情
    形，揆諸前揭規定，本件即屬不得上訴之案件。被告猶提起
    上訴，其上訴程序不合法，自應以判決駁回，並不經言詞辯
    論為之。
四、據上論斷，應依刑事訴訟法第455條之11第 1項、第367條前
    段、第372條，判決如主文。
中    華    民    國   100    年    10    月    31    日
            刑事第十一庭  審判長法  官  郭  同  奇
                                法  官  陳  慧  珊
                                法  官  張  智  雄
以上正本證明與原本無異。
如不服本判決應於收受送達後十日內向本院提出上訴狀，其未敘
述上訴之理由者並得於提起上訴後十日內向本院補提理由書（均
須按他造當事人之人數附繕本）「切勿逕送上級法院」。
                                書記官  林  明  冬
中    華    民    國   100    年    10    月    31    日